臺灣新北地方法院板橋簡易庭小額民事判決
　　　　　　　　　　　　　　　　　　110年度板小字第176號
原　　　告　新光產物保險股份有限公司

法定代理人　吳昕紘　
訴訟代理人　李彥明　
　　　　　　謝知融　


被　　　告　曹惪筠　
訴訟代理人　王韻樺　
上列當事人間請求侵權行為損害賠償事件，於中華民國110年9月
2日辯論終結，本院判決如下：
    主  文
被告應給付原告新臺幣玖仟貳佰參拾玖元，及自民國一百零九年
十二月三十日起至清償日止，按年息百分之五計算之利息。
原告其餘之訴駁回。
訴訟費用新臺幣肆仟元由被告負擔十分之九即新臺幣參仟陸佰元
，餘由原告負擔。
本判決原告勝訴部分得假執行。
    事實及理由要領
一、原告主張：被告於民國（下同）109年1月22日下午5時32分
    駕駛車號6319-ET號自用小客車，行經新北市○○區○○路
    000號處，因停車操作時未注意與他車之安全間隔，致碰撞
    原告所承保之訴外人黃珍珮所有並由訴外人陳彥峯駕駛之
    AXG-0057號自用小客車（下稱系爭車輛），該車因而受損，
    案經新北市政府警察局樹林分局處理在案。系爭車輛受有損
    害，經送廠修復，維修費用共計新臺幣（下同）16,670元（
    工資3,000元、塗裝13,670元）。此項損害係肇因於被告之
    過失所致，依民法第191條之2自應負損害賠償責任。為此，
    爰依民法第191條之2以及保險法第53條之規定代位被保險人
    提起本訴，求為判決：被告應給付原告16,670元及自起訴狀
    繕本送達翌日起至清償日止，按年息百分之5計算之利息等
    語。
二、被告則辯以：
（一）於法：
   1、依照道路交通安全規則，第111條第三項規定：設有禁止
      臨時停車標誌、標線處所不得臨時停車、第112條第一項
      規定：禁止臨時停車處所不得停車。
   2、依照道路交通管理處罰條例，第3條規定：「臨時停車」
      是指車輛因上、下人、客，裝卸物品，其停止時間未滿3
      分鐘，且保持立即行駛的狀態。
（二）於理：
   1、原告承保訴外人（即車主）於兩造車子摩擦後，知悉自己
      因違規停車之不當之舉在先，主動告知被告：不用負擔任
      何賠償費用，並稱自己有保險，全部交由保險公司處理，
      保險會負擔全部的烤漆費用，惟希望被告可以協助到警察
      局製作筆錄。
   2、被告不疑有他，因此原告承保訴外人（即車主）及被告雙
      方於警局製作完筆錄後，被告即沒有與原告承保訴外人（
      即車主）聯繫，及討論後續賠償相關問題，原告承保訴外
      人（即車主）亦同。
   3、被告於去年（109)10月接獲到原告電話，並告知被告須支
      付維修費用計新台幣16,670元，被告原以為是接獲詐騙集
      團的電話，因原告承保訴外人（即車主）於事故時告知被
      告不須負擔任何賠償。
   4、原告所提供之估價單項目中，前保險桿烤漆費用為新台幣
      12,170元（實際收取的費用為新台幣13,670元），但經被
      告向多家車廠訪價後得知：原告承保訴外人（即車主）車
      子遭摩擦之處及範圍是可以以局部的方式做處理即可恢復
      至原狀，其費用在新台幣5,000～8,000元不等。後又再詢
      問開進口車的朋友得知：在桃園市八德區有一家專門在做
      進口車子烤漆的公司「顧瑞峰車業」，針對原告承保訴外
      人（即車主）車子遭摩擦之處的局部烤漆費用是：新台幣
      4,000元（原價5,000元打8折），且不會有色差（如附件
      LINE對話紀錄）。被告經訪價僅需花費新台幣4,000元即
      可將原告承保訴外人(即車主）車子恢復至原狀，今原告
      卻向被告求償高達超過4倍的金額（新台幣16,670元），
      原告顯有不當得利之虞。
（三）於情：
   1、原告承保訴外人（即車主）告知被告不須負擔任何賠償費
      用，但嗣後又委託原告向被告求償全額維修費用，站在被
      告的立場是被原告承保訴外人（即車主）欺騙。
   2、倘若原告承保訴外人（即車主）改變原有想法而想要向被
      告求償維修費用，理應先行知會被告，並由被告一同參與
      了解車損狀況、後續維修費用估價、詢價等相關事宜，理
      不應在被告完全不知情的情況下，最後要求被告照單全收
      。
（四）對於鑑定報告書沒有意見，希望以5,000元和解各等語。
三、經查：
（一）依兩造所不爭執、由警員許哲銘所繪製之車禍現場圖所示
      ，被告駕駛自用小客車，沿樹林區學府路往學勤路方向行
      駛，行至肇事地點右偏繞越路旁臨停車輛時未注意安全距
      離，致與路邊停車(往學勤路方向）之系爭車輛發生事故
      。且被告於警詢時亦自承：「．．．我駕駛自用小客車，
      行駛大成路（由學府路往學勤路），在大成路373號前不
      慎擦撞停於路旁自小客車。撞擊之部位為右後側受損」各
      等語。足見被告駕駛自用小客車，右偏繞越路旁臨停車輛
      時未注意安全距離，為肇事原因；至系爭車輛則無肇事因
      素（新北市政府車輛行車事故鑑定委員會亦採相同見解，
      此亦有新北市政府交通事件裁決處110年4月29日新北裁鑑
      字第1105149436號函附鑑定意見書附卷可憑）。
（二）按被保險人因保險人應負保險責任之損失發生，而對於第
      三人有損失賠償請求權者，保險人得於給付賠償金額後，
      代位行使被保險人對於第三人之請求權，保險法第53條第
      1項前段定有明文；又因故意或過失，不法侵害他人之權
      利者，負損害賠償責任。汽車、機車或其他非依軌道行駛
      之動力車輛，在使用中加損害於他人者，駕駛人應賠償因
      此所生之損害，民法第184條第1項前段、第191條之2前段
      亦分別定有明文。查系爭原告所承保系爭車輛係107年5月
      出廠，修復費用共計16,670元（工資3,000元、塗裝
      13,670元），有原告提出之行車執照、統一發票及估價單
      在卷足稽。而本件系爭車輛之修理，既以重新烤漆，則原
      告以之作為修理費作為損害賠償之依據時，自仍應將烤漆
      折舊部分予以扣除。本院依行政院公布之固定資產耐用年
      數表及固定資產折舊率表，即系爭車輛之耐用年數為五年
      ，依定率遞減法每年折舊千分之三六九，其最後一年之折
      舊額，加歷年折舊累積額，總和不得超過該資產成本原額
      之十分之九之計算方法，又依「營利事業所得稅結算申報
      查核準則」第九十五條第八項規定：「固定資產提列折舊
      採用定率遞減法者，以一年為計算單位，其使用期間未滿
      一年者，按實際使用月數相當於全年之比例計算之，不滿
      一月者，以月計」。本件系爭車輛於107年5月出廠，迄事
      故發生日即109年1月22日止，系爭車輛已使用1年9月，扣
      除原告之烤漆費用折舊額，原告所得請求之烤漆費則為
      6,239元，至工資3,000元則均得請求，是以，原告之請求
      在9,239元之範圍內為有理由，逾此範圍之請求則為法所
      不許。
（三）從而，原告依民法第191條之2以及保險法第53條之規定訴
      請被告給付9,239元，及自起訴狀繕本送達翌日（即109年
      12月30日）起至清償日止，按年利率百分之5計算之利息
      ，為有理由，應予准許，至逾此之請求，為無理由，應予
      駁回。
四、本件係民事訴訟法第四百三十六條之八所定之小額訴訟事件
    ，原告勝訴部分，應依同法第四百三十六條之二十之規定，
    依職權宣告假執行。
五、本件判決基礎俱已臻明確，兩造其餘攻防方法及訴訟資料經
    本院審酌後，核與判決不生影響，無逐一論駁之必要，併此
    敘明。
中    華    民    國   110    年    9     月    28    日
                  臺灣新北地方法院板橋簡易庭
                      法      官  李崇豪
上列為正本係照原本作成。
如不服本判決，應於收受送達後20日內以違背法令為理由向本院
提出上訴狀（上訴理由依法應表明一、原判決所違背之法令及其
具體內容。二、依訴訟資料可認為原判決有違背法令之具體事實
。）如於本判決宣示後送達前提起上訴者，應於判決送達後20日
內補提上訴理由書（須附繕本），如未於上訴後20日內補提合法
上訴理由書，法院得逕以裁定駁回上訴。
中    華    民    國   110    年    9     月    28    日
                      書  記  官  葉子榕